臺灣新北地方法院刑事判決
111年度審訴字第324號
公  訴  人  臺灣新北地方檢察署檢察官
被      告  白偉廷


                    （另案於法務部○○○○○○○○○○○執行中）
上列被告因詐欺案件，經檢察官提起公訴（110 年度偵字第4749
1 號），本院判決如下：
    主  文
白偉廷犯以網際網路對公眾散布而詐欺取財罪，處有期徒刑壹年
壹月。
未扣案之犯罪所得新臺幣捌仟貳佰元沒收，於全部或一部不能沒
收或不宜執行沒收時，追徵其價額。
    事實及理由
壹、查被告白偉廷所犯係死刑、無期徒刑、最輕本刑為3 年以上
    有期徒刑以外之罪，其於準備程序就被訴事實為有罪之陳述
    ，經告知簡式審判程序之旨，並聽取其與檢察官之意見後，
    本院認無不得或不宜改依簡式審判程序進行之處，爰依刑事
    訴訟法第273 條之1 第1 項、第284 條之1 之規定，裁定進
    行簡式審判程序。
貳、本案犯罪事實、證據及應適用之法條，除補充「被告白偉廷
    於111 年4 月14日本院準備程序及審理時之自白（參本院卷
    附當日各該筆錄）」為證據外，餘均引用附件即檢察官起訴
    書之記載。
叁、審酌被告於案發時期正值氣力強健之青壯階段，於智識程度
    或社會歷練上並無顯然低下或欠缺之情狀，竟不思付出自身
    技藝或勞力，循正當、合法途徑賺取生活所需之錢財，卻藉
    由在公開之社群網站上刊登不實之販售商品訊息，對告訴人
    黃于珍施用詐術，進而騙取金錢得手，所為不僅危害網路交
    易之安全，踐踏參與交易雙方應具備之誠信，更造成告訴人
    之財產受有損害，實有不該，兼衡被告之素行、教育程度、
    職業、家庭經濟與生活狀況，以及犯罪之動機、目的、手段
    、犯後始終坦承犯行，態度勉可，然迄今未能與告訴人達成
    和解或成立調解，亦未賠償所受損害等一切情狀，量處如主
    文第1 項所示之刑，以資處罰。
肆、被告實行本件犯行所詐得之新臺幣（下同）8,200元，屬其
    犯罪所得，雖未扣案，基於任何人不得保有犯罪所得之立法
    原則，仍應依刑法第38條之1 第1 項、第3 項規定，於主文
    第2 項宣告沒收，於全部或一部不能沒收或不宜執行沒收時
    ，追徵其價額。
伍、本判決係依刑事訴訟法第310 條之2 及第454 條所製作之簡
    化判決，依法僅需記載犯罪事實、證據名稱及應適用之法條
    ，並得以簡略方式為之，如認定之犯罪事實、證據及應適用
    之法條，與檢察官起訴書之記載相同者，得引用之，附此敘
    明。
據上論斷，應依刑事訴訟法第273 條之1 第1 項、第299 條第1
項前段、第310 條之2 、第454 條（本件依刑事判決精簡原則，
僅記載程序法條文），判決如主文。
本案經檢察官王聖涵偵查起訴，由檢察官陳炎辰到庭執行公訴。
中　　華　　民　　國    111   年 　  5  　月 　 10  　日
                 刑事第二十四庭  法  官　李俊彥   
以上正本證明與原本無異。
如不服本判決，應於判決送達後20日內敘明上訴理由，向本院提
出上訴狀（應附繕本），上訴於臺灣高等法院。其未敘述上訴理
由者，應於上訴期間屆滿後20日內向本院補提理由書「切勿逕送
上級法院」。
                                 書記官  林慈恩
中　　華　　民　　國    111   年 　  5  　月 　 10  　日
附錄本判決論罪之法律條文：
中華民國刑法第339 條之4
犯第339 條詐欺罪而有下列情形之一者，處1 年以上7 年以下有
期徒刑，得併科1 百萬元以下罰金：
一、冒用政府機關或公務員名義犯之。
二、三人以上共同犯之。
三、以廣播電視、電子通訊、網際網路或其他媒體等傳播工具，
    對公眾散布而犯之。
前項之未遂犯罰之。
--------------------------------------------------------
臺灣新北地方檢察署檢察官起訴書
                                    110年度偵字第47491號
　　被　　　告　白偉廷　男　26歲（民國00年0月00日生）
　　　　　　　　　　　　住新北市○○區○○路00號7樓
                        （另案於法務部○○○○○○○○羈 押中）
　　　　　　　　　　　　國民身分證統一編號：Z000000000號
上列被告因詐欺案件，已經偵查終結，認應該提起公訴，茲將犯
罪事實及證據並所犯法條分敘如下：
　　　  犯罪事實
一、白偉廷明知其並無意願出售SWITCH及健身環1組，竟意圖為
    自己不法所有，基於以網際網路對公眾散布之方式詐欺取財
    之犯意，於民國110年6月1日前某日某時許，透過FACEBOOK
    （下稱臉書）網站以帳號「偉廷白」在「Marketplace」臉
    書社團內，刊登販售上開商品之廣告，佯裝願以新臺幣（下
    同）8,200元出售上開商品，致瀏覽上開廣告之黃于珍陷於
    錯誤，於110年6月1日10時許，依白偉廷之指示，以網路銀
    行將上開金額匯入白偉廷指定之譚皓陽（所涉幫助詐欺部分
    ，另經臺灣桃園地方檢察署檢察官不起訴處分）所有之聯邦
    商業銀行帳號000-000000000000號帳戶，作為白偉廷清償譚
    皓陽代墊房租之用。嗣黃于珍遲未收到上開所訂購之商品，
    始知受騙，遂報警處理，經警循線查悉上情。
二、案經黃于珍訴由桃園市政府警察局八德分局報告臺灣桃園地
    方檢察署陳請臺灣高等檢察署檢察長令轉本署偵辦。
　　　  證據並所犯法條
一、證據清單及待證事實
編號 證據名稱 待證事實 一 被告白偉廷於偵查中之自白 坦承確有使用「偉廷白」之臉書帳號，在臉書社團上貼文販賣SWITCH及健身環1組，並以證人譚皓陽之聯邦商業銀行帳戶收受交易款項之事實。 二 告訴人黃于珍於警詢時指訴 告訴人遭詐騙之事實。  三 證人譚皓陽、江怡婷於警詢時之證述 被告以證人譚皓陽之聯邦商業銀行帳戶作為收受交易款項之事實。 四 告訴人提出之LINE對話記錄截圖1份、「Marketplace」臉書社團頁面截圖2紙、臉書帳號「偉廷白」個人頁面截圖1紙 全部犯罪事實。  五 證人譚皓陽提出之LINE對話記錄截圖1份 被告以證人譚皓陽之聯邦商業銀行帳戶作為收受交易款項之事實。 
二、核被告所為，係犯刑法第339條之4第1項第3款以網際網路對
    公眾散布之方式犯詐欺取財罪嫌。另被告有犯罪事實欄所示
    之詐欺所得8,200元，請依刑法第38條之1第1項及第3項之規
    定沒收、追徵。
三、依刑事訴訟法第251條第1項提起公訴。
　　此　致
臺灣新北地方法院
中　　華　　民　　國　 111　　年　　2 　 月　　 14    日
　　　　　　　　　　　　　　檢察官  王聖涵